【裁判字號】    92,訴,537
【裁判日期】    920529
【裁判案由】    毒品危害防制條例
【裁判全文】
臺灣彰化地方法院刑事判決                          九十二年度訴字第五三七號
    公  訴  人  臺灣彰化地方法院檢察署檢察官
    被      告  甲○○
右列被告因違反毒品危害防制條例案件，經檢察官提起公訴（九十二年度毒偵字第六
０九號），本院判決如左：
    主  文
甲○○連續施用第一級毒品，累犯，處有期徒刑捌月，扣案之第一級毒品海洛因壹包
（淨重零點貳參公克）沒收銷燬之；又連續施用第二級毒品，累犯，處有期徒刑肆月
，扣案之第二級毒品安非他命壹包（毛重零點肆公克）沒收銷燬之；應執行有期徒刑
拾月，扣案之第一級毒品海洛因壹包（淨重零點貳參公克）及第二級毒品安非他命壹
包（毛重零點肆公克）均沒收銷燬之。
    事  實
一、甲○○前於民國八十八年九月二日，因脫逃罪，經台灣桃園地方法院以八十八年
    度訴字第七一０號判處有期徒刑二月確定，並於八十九年二月三日執行完畢。又
    其前於八十七年間，另因施用毒品案件，經台灣板橋地方法院裁定送觀察、勒戒
    後，認有繼續施用毒品之傾向，再經該院裁定令入戒治處所施以強制戒治，戒治
    滿三個月，成效評鑑合格，無繼續戒治必要，由前開法院以八十七年度毒聲字第
    三三七七號裁定停止戒治，所餘戒治期間，付保護管束，旋復經撤銷停止戒治，
    再令入戒治處所施以強制戒治，至八十八年十二月三日戒治期滿，而由台灣板橋
    地方法院檢察署於八十九年一月五日，以八十九年度戒毒偵字第三號為不起訴處
    分確定。詎甲○○仍不知悔改，未能戒除毒癮，復基於施用第一級毒品之概括犯
    意，自九十一年十二月間某日起至九十二年二月二十四日止，連續在其位於彰化
    縣彰化市○○里○○路○段五三０巷一０七號居所，以注射針筒注射之方式，施
    用第一級毒品海洛因多次，約每日施用一日。甲○○另又基於施用第二級毒品之
    概括犯意，亦於上開期間，在其上揭居所，以將第二級毒品安非他命置於玻璃球
    中，以火燒烤使產生煙霧後吸食之方式，施用第二級毒品安非他命多次，約每日
    施用一次。嗣於九十二年二月二十五日十六時五十五分許，在彰化縣大村鄉貢旗
    村貢旗二巷與田洋巷口為警查獲，並扣得其所有之第一級毒品海洛因一包（淨重
    ０．二三公克）及第二級毒品安非他命一包（毛重０．四公克）。
二、案經彰化縣警察局鹿港分局報請台灣彰化地方法院檢察署檢察官偵查起訴。
    理  由
一、右揭事實，迭據被告於偵查中及本院審理時供承不諱，且被告於九十二年二月二
    十五日為警查獲時所採之尿液，經送詮昕科技股份有限公司檢驗結果，確呈安非
    他命類及鴉片類陽性反應，此有前開公司於九十二年四月八日所出具之濫用藥物
    尿液檢驗報告書乙紙附卷可稽，此外復有被告所有之第一級毒品海洛因一包（淨
    重０．二三公克）及第二級毒品安非他命一包（毛重０．四公克）扣案足資佐證
    ，而前開第一級毒品，經送法務部調查局鑑定結果，確屬海洛因無訛，亦有該局
    九十二年三月二十六日出具之鑑定通知書乙紙在卷足憑，被告自白核與事實相符
    。又被告曾於八十七年間，因施用毒品案件，經台灣板橋地方法院裁定送觀察、
    勒戒後，認有繼續施用毒品之傾向，再經該院裁定令入戒治處所施以強制戒治，
    戒治滿三個月，成效評鑑合格，無繼續戒治必要，由前開法院以八十七年度毒聲
    字第三三七七號裁定停止戒治，所餘戒治期間，付保護管束，旋復經撤銷停止戒
    治，再令入戒治處所施以強制戒治，至八十八年十二月三日戒治期滿，而由台灣
    板橋地方法院檢察署於八十九年一月五日，以八十九年度戒毒偵字第三號為不起
    訴處分確定，有該不起訴處分書暨台灣彰化地方法院檢察署刑案資料查註紀錄表
    及台灣高等法院被告全國前案紀錄表等在卷可參，其於強制戒治期滿後五年內再
    犯毒品危害防制條例第十條之罪，事證明確，被告犯行洵堪認定，應依法論科。
二、核被告甲○○所為，係犯毒品危害防制條例第十條第一項及第二項之施用第一級
    毒品及第二級毒品之罪。其於施用毒品前後持有海洛因或安非他命之低度行為，
    應為施用之高度行為所吸收，不另論罪。被告先後多次施用第一級毒品海洛因及
    第二級毒品安非他命之犯行，時間緊接，顯係基於概括之犯意，觸犯構成要件相
    同之罪名，各應依連續犯論以一罪，並均加重其刑。被告所犯上開二罪，犯意各
    別，行為互殊，應分論併罰之。又被告前於八十八年九月二日，因脫逃罪，經台
    灣桃園地方法院以八十八年度訴字第七一０號判處有期徒刑二月確定，甫於八十
    九年二月三日執行完畢，有台灣彰化地方法院檢察署刑案資料查註紀錄表及台灣
    高等法院被告全國前案紀錄表等在卷可按，其受此有期徒刑執行完畢後，五年以
    內再犯有期徒刑以上之罪，各應依累犯規定遞加重其刑。爰審酌被告之品行、智
    識程度、犯罪之動機，所生危害及犯罪後態度等一切情狀，分別量處如主文所示
    之刑，並定其應執行刑，以示儆懲。扣案之第一級毒品海洛因一包（淨重０．二
    三公克）及第二級毒品安非他命一包（毛重０．四公克），均應依法沒收銷燬之
    。
據上論斷，應依刑事訴訟法第二百九十九條第一項前段，毒品危害防制條例第十條第
一項、第二項、第十八條第一項前段，刑法第十一條前段、第五十六條、第四十七條
、第五十一條第五款，判決如主文。
本案經檢察官吳芙如到庭執行職務
中      華      民      國      九十二      年    五    月    二十九    日
                                臺灣彰化地方法院刑事第二庭
                                    法      官  王  義  閔
右正本證明與原本無異。
如不服本判決，應於判決送達後十日內，向本院提出上訴狀( 須附繕本 )。
                                    法院書記官  詹  國  立
中      華      民      國      九十二      年    六    月      二      日
毒品危害防制條例第十條：
施用第一級毒品者，處六月以上五年以下有期徒刑。
施用第二級毒品者，處三年以下有期徒刑。


司法院資訊處製作；財團法人民間司法改革基金會備份。
